臺灣高等法院民事裁定
109年度勞抗字第8號
異  議  人  林睿駿  


上列異議人因與相對人漢江公寓大廈管理維護有限公司間確認僱
傭關係存在等事件，聲請訴訟救助，對於中華民國109年2月11日
本院109年度勞抗字第8號裁定提出異議，本院裁定如下：
    主  文
異議駁回。
    理  由
一、按抗告法院之裁定，以抗告不合法而駁回者，不得再為抗告
    。但得向原法院提出異議，民事訴訟法第486條第2項定有明
    文。又前項異議，準用對於法院同種裁定抗告之規定；且受
    訴法院就異議所為之裁定，不得聲明不服；此觀同法第486
    條第3項準用第484條第2項及第3項規定自明。查本件異議人
    對於民國（下同）109年2月11日本院109年度勞抗字第8號，
　　以其抗告不合法而駁回之裁定，於109年2月24日提出民事訴
    訟異議狀，係就上開裁定提出異議，合先敘明。
二、次按，提起民事抗告，應依民事訴訟法第77條之18規定預納
    裁判費新臺幣（下同）1,000 元，此為必須具備之程式。又
    抗告有應繳而未繳裁判費，已經原第一審法院定期間命其補
    正而未補正者，即為抗告不合法，抗告法院應以裁定駁回之
    ，民事訴訟法第495 條之1 第1 項準用同法第444 條定有明
    文。查本件異議人對於108年11月8日臺灣新北地方法院（下
    稱原法院）108年度救字第206號裁定提起抗告，未據繳納抗
    告裁判費1,000 元，經原法院於同年12月10日裁定命其於裁
    定送達後5 日內補正，該裁定並於同年月16日送達異議人，
    有卷附送達證書足稽（見本院卷第17頁）。因已逾相當期間
　　，迄未據補正，異議人雖提出書狀表示本件抗告裁判費應減
    半（即依勞資爭議處理法第57條規定暫免徵收1/2裁判費）
　　，惟其仍未繳納裁判費500元，有本院公務電話紀錄表、裁
    判費或訴狀查詢表在卷可憑（見本院卷第27、29頁），參照
    民事訴訟法施行法第9條之規定，可認其明知提起民事抗告
    要件有欠缺，本院爰不定期間命補正，逕於109年2月11日以
    其抗告不合法裁定駁回之，於法並無違誤。異議人認本院應
    裁定命其補正繳納抗告裁判費500元，顯有誤會。又異議人
    雖主張其於原法院繳納第一審訴訟費用有溢繳情事，足以填
    補本件抗告裁判費云云，惟經本院查明異議人於原法院108
    年度勞訴字第101號確認僱傭關係存在等事件迄至目前尚未
    繳納第一審裁判費，此有本院公務電話紀錄表可稽（見本院
    卷第49頁），且縱認異議人於本案訴訟中有溢繳裁判費情事
    ，亦屬其得向法院聲請或由法院依職權以裁定返還溢收之裁
    判費之問題，而與其提起抗告應依法律規定繳納抗告裁判費
    之認定無涉，自難認有理由，應予駁回。
三、據上論結，本件異議為無理由，爰裁定如主文。
中    華    民    國   109    年    3    月     16    日
                   勞動法庭
                       審判長法  官  黃嘉烈
                             法  官  邱  琦
                             法  官  陳筱蓉
正本係照原本作成。
不得聲明不服。
中　　華　　民　　國　　109 　年　　3 　　月　　16　　日
　　　　　　   　　　　　　　書記官  陳珮茹